臺灣臺南地方法院柳營簡易庭民事判決
111年度營簡字第56號
原      告  黃莉婷  


被      告  黃俊傑  
            黃怡萍  
            黃俊維  
            邱鳳招  
            黃國慶  
            黃金裕  

            黃宥叡  
            黃瑞宜  
            方秀麗  
            張黃玉美
            黃榮城  
            黃玉英  
            黃德清  
            黃靖淳  
            黃雅惠  
            黃崇閔  
            黃崇凱  
            黃崇豪  
            黃冠霖  
            黃秀翎  
            黃志成  
            陳郭銀花
            郭春美  


            郭福榮  
            黃國華  
            黃水盆  
            黃素燕  
            黃柏林  
            張泰順  
            張淑真  
            張淑娟  
            陳菜瓜  
            楊陳伴  
            陳郭霞  

            陳狄青  
            陳金車  
            陳奕清  

            黃煌霜  


            黃石井  


            黃永吉  

            黃秋敏  
            高坤發  

            高申    
            高鳳祥  

            高黃焿  
            高玉花  

            高玉聰  

            吳博三  

            吳霈蓁  
            吳柏霖  
            蔡順生  
            蔡惠美  
            蔡月雲  
            蔡宛靜  
            蔡玉華  
            蔡汶樺  
            郭榮社  
            郭榮界  
            郭金聚  
            郭金隨  
            郭綉吟  
            林松全  
            林環治  
            林家興  
            劉秀美  
            林軒宇  
            林軒佑  
            張石福  
            吳美雲  
            張永文  
            張麗玉  
            張永俊  
            邱吳香蘭
            吳聲來  
            蔡吳素環
            吳聲加  
            吳永發  
            吳涔瑜  
            吳春堯  
            吳國基  
            陳清河  
            陳俊龍  
            陳淑惠  
            陳俊雄  
            顏森寶  

            顏建治  
            顏玉春  
            顏建順  

            黃淑卿  
            張瑨坊  
            張曾淑貞
            曾金條  
            曾振發  
            曾進丁  
            曾博源    （遷出國外）
            曾士益  
            黃亞瑟  
            曾裕欽  
            曾素娥  
            曾秀珍  
            周山發  
            周素卿  
            周億豊  
            洪周金碧
            周愫娥  
            周瑞玉  
            洪富南  
            莊郭美枝
            郭清幼  

            郭榮藤  
            張明章  
            張玉蘭  
            曾連從  
            郭佾宗  

            郭昱佲（原名：郭義銘）

            莊招治  
            馬美意  
            郭信宏  
            郭姿汎  
            郭家芯  
            蕭智元  
            蕭爰媛  
            蕭琮安  
            黃秋英  
            郭坤和  
            郭玉枝  
            郭坤益  
            陳明    

            陳金鳳  
            顏金水  
            顏金瑞  
            王顏瑞珍
            顏春珍  
            顏春蘭  
            陳登基之遺產管理人
            吳志津  

            周慶順律師即陳金龍之遺產管理人
            王陳麗美
            陳綉謹  

            陳進益  
            陳品君  
            陳品佳  
            陳俊琿  
            陳聰陽  
            陳信宏  


            朱新瑜  
            陳博修  
            郭阿藝  
            陳郭秀戀
            郭哲郁  
            郭秋煌  
            郭秋滿  
            郭秋博  
            郭英秀  
            郭明清  
            郭月娥  
            黃麗花  

            王黃月霞
            黃榮川  
            黃素珍  
            黃明新  
            李月珍  
            黃炳仁  
            黃盈豪  
            朱鳳美  
            黃偉倫  
            陳遠    
            李陳轉  
            郭陳幼  
            林陳玉梅
            陳玉盆  
            郭賜生  
            郭逸靜  
            郭賜正  
            郭賜隆  
            陳季豐  

            吳陳寶猜
            陳寶聰  

            陳寶珍  
            陳寶清  
            曾吳簽  

            黃義雄  
            曾素惠  
            曾義賓  
            曾義智  
            黃陳碧雲
            陳貞安  
            陳淑娟  
            陳相因  
            翁盛林  
            翁啟煌  
            翁玉梅  

            翁鳳珠  
            楊淑芬  
            楊淑媛  
            楊巧筠  
            翁義清  
            翁韶榕  
            翁韶璣  
            黃炎山  
            黃群智  
            黃綉玲  

            黃泰源  
            黃柏誌  
            黃秀英  
            翁義程  
            翁義泰  
            翁義欽  
            林益新  

            林貴瑛  

            林益亨  
            林燕雪  
            侯志旺  
            侯民煌  
            侯凱倫  
            吳里江  
            黃大麵  
            吳登山  
            吳祝    

            吳素蓮  

            吳鈞鋒  
            吳婉萍  
            鄭招鵬  
            鄭招勇  
            鄭鴻哲  

            鄭孟專  

            王東安  
            安立婷  
            王黃緞  
            陳黃金秀
            黃榮條  
            張黃金葉
            黃竹根  
            黃樹頭  
            黃淵森  
            黃水樹之遺產管理人
            方陳美  
            陳福順  
            黃陳血  

            周陳鮮  
            陳敏    
            陳宗仁  
            陳雅雯  
            陳雅程  

            黃進祥  
            黃金聰  
            黃進丁  
            黃金玉  
            黃家郁  
            黃明池  
            黃幸福  

            黃小芸  
            黃沛涵  
            黃莊芙蓉
            黃俊雄  
            黃玉鳳  
            黃麗華  
            楊榮貴  
            楊榮華  
            黃清秀  

            黃清惠  
            黃清怡  
            徐雅玲  
            徐嘉玲  
            楊忠彬  
            楊忠文  
            楊慧萍  
            楊慧貞  

            陳黃樹蘭
            王黃木筆
            黃義盛  
            許黃素惠
            黃義賓  
            黃素香  
            黃炳琮  
            呂黃桂櫻
            黃崇智  
            黃貴蓮  


            黃貴花  
            黃貴金  
            莊永坤  
            林莊金鳳

            莊金玉  

            莊金秀  
            郭金枝  
            財政部國有財產署南區分署即陳俊興遺產管理人

上  一  人
法定代理人  黃莉莉  
被      告  張玉純  
            張玉娟  
            鄧清河  
            鄧秋燕  

            張斌    
            郭懿萱  
            郭育呈  
            曾玉珠  
            郭土粉  
            陳嘉再  
            黃玉秀  
            吳錦蓉  
            陳雅芬  
            黃坤謨  
            黃惠玲  
            黃坤得  
            黃朝棟  
            黃耀明  
            郭乃豪  
            包埃恩  
上列當事人間請求分割共有物事件，本院判決如下：
    主  文
原告之訴駁回。
訴訟費用由原告負擔。     
    理  由
一、按原告之訴，有當事人不適格或欠缺權利保護必要，依其情
    形可以補正，經審判長定期間命其補正而不補正者，法院得
    不經言詞辯論，逕以判決駁回之。前項情形，原告之訴因逾
    期未補正經裁判駁回後，不得再為補正；民事訴訟法第249
    條第2項第1款、第3項分別定有明文。且上開規定，並為簡
    易訴訟程序準用，同法第436條第2項亦有明定。次按，共有
    物之分割，於共有人全體有法律上之利害關係，須共有人全
    體始得為之，故請求分割共有物之訴，屬於民事訴訟法第56
    條第1項規定所稱訴訟標的對於共同訴訟之各人必須合一確
    定之固有必要共同訴訟（最高法院42年台上字第318號判例
    意旨參照）。是以分割共有物之訴，應由共有人全體參與訴
    訟，其當事人之適格始無欠缺。如有當事人不適格之情形，
    法院即不得對之為實體上之裁判。又關於當事人適格與否，
    為法院應依職權調查之事項，無論訴訟進行至如何之程度，
    應隨時依職權調查（最高法院85年度台上字第905號判決意
    旨參照）。
二、經查，本件原告於民國110年11月間起訴主張坐落臺南市○○
    區○○段000地號土地（下稱系爭土地）為原告及其他共有人
    共有，提起分割共有物之訴，有民事起訴狀1份附卷可稽（
    見調字卷一第45頁至第66頁）。惟其中陳俊興、陳登基、陳
    金龍、蕭吳針、黃水樹（下稱陳俊興等5人，其繼承人均已
    拋棄繼承）及追加被告蘇梅於原告起訴前皆已死亡，依民法
    第759條之規定，繼承人原則上即當然依民法第1148條第1項
    規定，承受被繼承人財產上之一切權利義務，是陳俊興等5
    人及蘇梅之繼承人無待辦理繼承登記，即成為系爭土地之共
    有人，原告請求分割系爭土地，自應併列陳俊興等5人及蘇
    梅之全體繼承人為被告，或於無人繼承人時依民法之相關規
    定辦理，始能謂其當事人適格。本院司法事務官前已於110
    年11月8日函請原告補正，惟因仍查有闕漏，本院復於111年
    3月3日發文告知原告本件為固有必要共同訴訟，並命原告於
    30日內具狀陳報正確之當事人，及按被告人數提出書狀繕本
    ，上開補正通知業於111年3月4日送達原告，有補正函（稿
    ）及送達證書各1份在卷可查（見本院卷第47頁至第49頁）
    ，嗣原告雖曾於111年3月28日具狀追加包挨恩、郭乃豪即蘇
    梅之繼承人為被告，並撤回對蘇梅之訴，及更正蕭吳針尚有
    已列為被告之吳里江為繼承人（見本院卷第62頁至第63頁）
    ，復於111年5月12日陳報本院111年度司繼字第973號裁定業
    已選任財政部國有財產署南區分署為陳俊興之遺產管理人，
    及本院111年度司繼字第976號裁定業已選任周慶順律師為陳
    金龍之遺產管理人（見本院卷第163頁至第168頁），惟黃水
    樹部分迄今仍未完成無人繼承之遺產管理人選任程序，有本
    院家事庭索引卡查詢1紙在卷可稽（見本院卷第183頁），逾
    本院命其補正之期間已1月有餘，揆之前揭說明，即有未由
    全體共有人參與訴訟，而屬當事人不適格之情形，爰不經言
    詞辯論，逕以判決駁回之。
三、據上論結，原告之訴為無理由，依民事訴訟法第436條第2項
    、第249條第2項第1款、第78條，判決如主文。　
中　　華　　民　　國　　111 　年　　5 　　月　　27　　日
                  柳營簡易庭    法  官  徐安傑
以上正本係照原本作成。
如不服本判決，應於判決送達後20日內，向本院提出上訴狀並表
明上訴理由，如於本判決宣示後送達前提起上訴者，應於判決送
達後20日內補提上訴理由書（須附繕本）。 
中　　華　　民　　國　　111 　年　　5 　　月　　27　　日
                                書記官  吳昕儒